臺灣花蓮地方法院刑事判決　　　　　　　 94年度易字第172號
公　訴　人　臺灣花蓮地方法院檢察署檢察官
被　　　告　乙○○
右列被告因竊盜案件，經檢察官提起公訴（94年度偵字第1439號
、第1597號），及移送併案審理（94年度偵字第2446號、第2460
號、第2851號、第2866號、第2867號、第2897號、第3036號、第
3099號），因被告於準備程序進行中就被訴事實為有罪之陳述，
且所犯非死刑、無期徒刑、最輕本刑為三年以上有期徒刑之罪或
高等法院管轄第一審案件，經告知簡式審判程序之旨，並聽取檢
察官、被告之意見後，本院合議庭裁定由受命法官獨任進行簡式
審判程序，本院判決如左：
    主  文
乙○○共同以竊盜罪為常業，累犯，處有期徒刑貳年，並於刑之
執行前令入勞動場所強制工作參年。
扣案之鑰匙壹支沒收。
    事  實  及  理  由
一、乙○○曾因偽造文書案件，經本院以93年度花簡字第173 號
    判處有期徒刑3月確定，甫於民國94年1 月9日執行完畢，卻
    仍不知悔改，復基於意圖為自己不法所有之常業竊盜犯意，
    分別於如附表所示之時間、地點，以如附表所示之犯罪方法
    ，連續竊得如附表所示之物，並恃以為生，以之為常業。
二、被告乙○○於如附表所示的時間、地點，以如附表所示的手
    法竊盜的犯罪事實，均經被告於本院審理中坦承不諱，並有
    如附表所示之證據可資為證，本件事證明確，被告之如附表
    所示的竊盜犯行均堪以認定，應予依法論科。
三、按刑法上之常業竊盜罪，係指以竊盜為職業者而言，但並不
    以別無其他職業為限，又所謂常業犯，指反覆以同種類行為
    為目的之社會活動之職業性犯罪而言，至於犯罪所得之多寡
    ，是否恃此犯罪為唯一之謀生職業，則非所問，縱令兼有其
    他職業，仍無礙於該常業犯罪之成立（最高法院18年上字第
    1961號、85年度台上字第 510號判例可資參照）。而被告乙
    ○○於本院審理時已供承自94年1月9日執行完畢後自同年 1
    月14日至年4月3日被查獲為止，這二個多月的時間共犯了26
    件竊案，除所竊得的現金外，所竊之金飾、電腦、電話等物
    也都變賣掉了，所得現金也均花用完畢等語，以被告行竊時
    間之密集，被害人數之眾多以觀，被告雖辯稱他另外有在釣
    魚池工作，月領一萬多元等語，然其亦藉竊盜供日常生活所
    需，有恃竊盜維生之情，甚為明灼。是被告的行為所觸犯的
    罪名，應為刑法第 322條的常業竊盜罪，公訴人認為被告是
    犯刑法第320條第1項的連續竊盜罪嫌，尚有未洽，惟其基本
    事實同一，本院自應予審理，並變更起訴法條。又被告於附
    表編號 5的竊盜犯行，與陳英琪彼此間具有犯意的聯絡及行
    為的分擔，皆為共同正犯。另要加以說明的是，附表編號 1
    至 8、10、11、13至19、22、23、25、26的竊盜犯行（即檢
    察官移送併案部分），雖然沒有經檢察官提起公訴，然而因
    屬起訴有罪之常業竊盜犯行之一部分，本院自得併予審究。
    又被告曾因偽造文書案件，經本院以93年度花簡字第 173號
    判處有期徒刑 3月確定，甫於民國94年1月9日執行完畢的事
    實，有台灣花蓮地方法院檢察署刑案資料查註紀錄表及台灣
    高等法院被告前案紀錄表各1份在卷可參，其於5年以內再犯
    本件有期徒刑以上之竊盜罪，為累犯，應依刑法第47條的規
    定，加重其刑。
四、本院審酌被告年紀輕輕，卻不思正當工作，前案甫執行完畢
    即接連犯下二十餘件竊案，對被害人財產安全造成之危害甚
    鉅，且嚴重破壞社會大眾安寧，並審酌其犯罪之手段、竊取
    之財物價值多寡，以及犯罪後坦承犯行，態度良好等一切情
    狀，量處如主文所示之刑；另審酌被告於短短二個多月的時
    間一連犯下這麼多的竊案，顯然有犯罪的習慣，實在有實施
    保安處分以矯正其惡習的必要，因此，並依竊盜犯贓物犯保
    安處分條例之規定，令其於刑之執行前，入勞動場所強制工
    作三年。
五、扣案之鑰匙 1支為被告所有並供竊盜所用之物，此業據被告
    於本院審理時供承在卷，爰依刑法第38條第1項第2款的規定
    宣告沒收。
六、依刑事訴訟法第299條第1項前段、第300條、第273條之1第1
    項、第310條之2、第454條，刑法第28條、第322條、第47條
    、第38條第1項第2款，竊盜犯贓物犯保安處分條例第3條第1
    項第2款，判決如主文
本案經檢察官甲○○到庭執行職務。
中　　華　　民　　國　　94　　年　　10　　月　　18　　日
　　　　　　　　　      臺灣花蓮地方法院刑事第一庭
                                    法　官　陳雅敏
上列正本證明與原本無異。
如對本判決不服，應於送達後10日內，向本院提出上訴狀。（應
抄附繕本）
　　　　　　　　　                  書記官
中　　華　　民　　國　　94　　年　　10　　月　　18　　日
中華民國刑法第322條
(常業竊盜)
以犯竊盜罪為常業者，處一年以上七年以下有期徒刑。
